臺灣桃園地方法院刑事裁定
      111年度聲再字第26號
再審聲請人
即受判決人    劉智強




上列聲請人即受判決人因違反毒品危害防制條例案件，對於本院
中華民國110年3月26日109年度審訴字第1692號確定判決聲請再
審，本院裁定如下：
    主  文
再審之聲請駁回。                                        
    理  由
一、聲請再審意旨略以：聲請人即受判決人劉智強因違反毒品危
    害防制條例案件，前經臺灣桃園地方檢察署以108年毒偵字
    第280號及第1130號為附命完成戒癮治療之緩起訴，然聲請
    人於緩起訴期間內，故意再犯有期徒刑以上之竊盜及施用第
    一級毒品、第二級毒品罪，復經該署檢察官撤銷緩起訴並提
    起公訴，而該案經本院以109年度審訴字第1692號判決，分
    別判處聲請人施用第一級毒品、第二級毒品有期徒刑11月、
    9月、9月及11月確定，然毒品危害防制條例業於民國109年1
    月15日修正，並於同年7月15日施行，而依新修正之毒品危
    害條例第24條第2項之規定：「前項緩起訴處分，經撤銷者
    ，檢察官應繼續偵查或起訴。」，是依據前開新法之規定，
    檢察官於撤銷緩起訴後仍應繼續偵查，且該條例賦予檢察官
    依個案情形，決定機構內之處遇（即聲請觀察勒戒、強制強
    制戒治程序），或機構外之處遇方式（如不同條件或期限之
    緩起訴處分），非僅起訴或聲請觀察勒戒（強制戒治）之選
    項而已。而原偵查檢察卻捨此不為，竟然對被告提起公訴，
    顯然有起訴程式違背法令之違誤，原審法院亦未予詳查，並
    未適用最有利於聲請人之新修正毒品危害防制條例之規定，
    予以不受理判決，顯然原審判決所認定事實已有所違誤，令
    聲請人難以甘服，是原確定判決顯有不當，爰依法聲請再審
    。
二、按經法院認無再審理由而以裁定駁回後，不得更以同一原因
    聲請再審；法院認為聲請再審之程序違背規定，且無可補正
    者，應以裁定駁回之，刑事訴訟法第434條第3項、第1項及
    第433條分別定有明文。上開所謂「同一原因」，係指同一
    事實之原因而言，此應就重行聲請再審之事由暨所提證據（
    含證據方法及證據資料），與前經實體裁定駁回之聲請是否
    一致加以判斷，實質相同之事由與證據，不因聲請意旨陳以
    不同之說詞或論點，即謂並非同一事實原因。又倘聲請再審
    所主張之「新事實」及「新證據」，該所謂之「新證據」僅
    係用以證明所主張之「新事實」存在者，而其所主張之「新
    事實」經再審法院認為無理由而裁定駁回其再審之聲請確定
    後，若以另一「新證據」用以證明前次所提之「新事實」，
    而更為再審之聲請者，仍屬以同一「新事實」聲請再審，而
    有刑事訴訟法第434條第3項所規定關於一事不再理原則之適
    用（最高法院110年度台抗字第1646號裁定參照）。 
三、經查：
  ㈠聲請人因違反毒品危害防制條例案件，經本院認定犯施用第
    一級毒品、第二級毒品等罪，共4罪，於110年3月26日以109
    年度審訴字第1692號判決，分別判處聲請人施用第一級毒品
    、第二級毒品有期徒刑11月、9月、9月及11月確定（下稱本
    案確定判決），此有上開判決書、臺灣高等法院被告前案紀
    錄表在卷可稽，是聲請人為本案確定判決之受判決人，其為
    受判決人之利益向本院聲請再審，於法要無不合，先予敘明
    。
　㈡聲請人固以前開情詞為由聲請再審，惟本件聲請人前以檢察
    官未適用新修正毒品危害防制條例規定聲請觀察勒戒，逕予
    起訴，而本案確定判決卻逕予判決，自有違誤為理由，向本
    院聲請再審，業經本院以110年度聲再字第48號聲請無理由
    駁回在案（下稱前案），此有前案裁定附卷可稽，互核聲請
    人就本案聲請再審事由及提出之證據方法，無非係以原確定
    判決未適用新修正毒品危害防制條例而逕予判決，認為原確
    定判決違背法令等節為由聲請本案再審，核與前案聲請再審
    之事實相同，是聲請人不過係以不同之說詞或論點再為聲請
    本案再審，惟與先前經實體裁定駁回之前案聲請原因事實要
    屬同一，則本案聲請再審程序違背刑事訴訟法第434條第3項
    規定，且無從補正，本案聲請再審應逕予駁回。
四、按聲請再審之案件，除顯無必要者外，應通知聲請人及其代
    理人到場，並聽取檢察官及受判決人之意見，但無正當理由
    不到場，或陳明不願到場者，不在此限，刑事訴訟法第429
    條之2定有明文。又該條所稱「顯無必要者」，係指聲請顯
    屬程序上不合法且無可補正或顯無理由而應逕予駁回，或再
    審原因已明，顯有理由而應逕為開始再審之裁定。本件聲請
    聲請程序既屬不合法而應逕予駁回，依據上開所述，本院認
    無通知聲請人及其代理人到場，並聽取檢察官及受判決人意
    見之必要，附此敘明。
五、據上論斷，依刑事訴訟法第433條前段，裁定如主文。
中　　華　　民　　國　　111 　年　　10　　月　　6 　 日 
                  刑事第八庭     法  官  鄭朝光
以上正本證明與原本無異。
如不服本裁定，應於裁定送達後10日內向本院提出抗告狀。
　　　　　　　　　　　　　　　   書記官　黃宜貞
中　　華　　民　　國　　111 　年　　10　　月　　6 　　日